臺灣新竹地方法院交通事件裁定        100年度交聲字第168號
原處分機關  交通部公路總局新竹區監理所
異  議  人
即受處分人  邱仁國
上列異議人即受處分人因違反道路交通管理處罰條例案件，對於
交通部公路總局新竹區監理所於民國100年3月7日竹監自字第裁5
0-E00000000號違反道路交通管理事件裁決書所為之處分聲明異
議，本院裁定如下：
    主  文
異議駁回。
    理  由
一、原處分意旨略以：異議人即受處分人（下稱異議人）邱仁國
    於民國100 年1 月9 日下午1 時2 分許，將其所駕駛之JY-4
    425 號自用小客車停放於新竹市公有停九停車場內劃有禁止
    臨時停車之黃色網狀線處內，經新竹市警察局交通隊員警逕
    行予以移置適當處所，並以異議人有違反道路交通管理處罰
    條例第56條第1 項第1 款規定之事實，填製新竹市警察局竹
    市警交字第E00000000 號舉發違反道路交通管理事件通知單
    （下稱舉發通知單）逕行舉發。嗣經異議人於100 年1 月14
    日到案陳述意見，原處分機關認異議人違規明確，於100 年
    3 月7 日依道路交通管理處罰條例第56條第1 項第1 款及違
    反道路交通管理事件統一裁罰基準表之規定，以交通部公路
    總局新竹區監理所竹監自字第裁50-E00000000號裁決書，裁
    處異議人罰鍰新臺幣（下同）900 元。異議人之母親黃玉梅
    於100 年3 月9 日收受前揭裁決書後，異議人即於同年月15
    日聲明異議。
二、異議意旨略以：伊於100年1月9日13時2分（異議狀中誤載為
    20分）將車號JY-4425 號自用小客車停於新竹市停九停車場
    內為警拖吊，嗣收受新竹區監理所裁決書，對於警員依停車
    場法第32條規定將車輛移至他處，此部分並無疑義，但依據
    交通部84年11月28日交路字第048060號函、95年8 月18日交
    路字第0950008014號函及基隆地方法院95年度交聲字第13 3
    號裁定，皆認為路外停車場非屬道路，非應為道路交通管理
    處罰條例所適用之範圍，爰依法聲明異議，請求撤銷原處分
    等語。
三、按汽車駕駛人停車時，在禁止臨時停車處所停車者，處600
    元以上1,200 元以下罰鍰，道路交通管理處罰條例第56條第
    1 項第1 款定有明文。又網狀線，用以告示車輛駕駛人禁止
    在設置本標線之範圍內臨時停車，防止交通阻塞，道路交通
    標誌標線號誌設置規則第173 條亦有明文。再按禁止臨時停
    車處所不得停車；在停車場內或路邊准停車處所停車時，應
    依規定停放，不得紊亂，道路交通安全規則第112 條第1 項
    第1 款及第14款分別定有明文。
四、經查：
(一)、異議人確有於前揭時地，將前揭車輛停放於上開停車場內之
    黃色網狀線處一情，有新竹市警察局100 年3 月1 日竹市警
    交字第1000006755號函暨採證照片2 張附卷可佐，並為異議
    人所不爭執在卷。
(二)、按道路交通管理處罰條例第3 條第1 款規定：「道路：指公
    路、街道、巷衖、廣場、騎樓、走廊或其他供公眾通行之地
    方」，參酌道路交通管理處罰條例之立法目的既在於道路交
    通安全秩序之維護及管理，且規範對象除汽車外，尚包含機
    慢車、行人等，則其就道路範疇之解釋，重點自應在於是否
    為供公眾通行之地方，亦即凡供公眾通行使用之場所，均應
    屬於本條例第3 條第1 款所稱之「道路」。本件異議人所駕
    駛之前揭車輛所停放之停車場，係新竹市公有第九停車場，
    該停車場未提供特定人士使用，屬於供公眾通行之地方一情
    ，有新竹市政府100 年10月31日府交停字第1000108393號函
    附卷可參（見本院卷第29頁），則該公有停車場既未限制使
    用資格而係一開放供不特定人停車之場所，堪認屬供公眾通
    行之地方；又該停車場內部之網狀黃線確係經由主管機關依
    照道路交通標誌標線號誌設置規則所繪製，亦有前揭府交停
    字第1000108393號函附卷可稽。參諸交通部95年8 月18日交
    路字第0950008014號函說明欄第二點：「... 若欲將路外停
    車場視為道路之延伸，而納入道路範圍，除應供公眾通行外
    ，宜先洽當地警察及道路主管機關確定其交通管制設施...
    」（見本院卷第11頁），則本件車輛所停放之停車場既係供
    公眾通行之地方，且經主管機關依據法令設置標誌標線，自
    應屬道路之範圍。參諸前揭說明，黃色網狀線處既為禁止臨
    時停車區，異議人將前揭車輛停放於該處，顯有在禁止臨時
    停車處所停車之違規甚明。
(三)、異議人雖以前詞置辯，然停車場法之立法目的，依該法第1
    條之規定，在於針對停車場之規劃、設置、經營、管理及獎
    助等事項加以規範，以增進交通流暢，改善交通秩序，同法
    第32條雖規定：「汽車駕駛人於公共停車場，應依規劃之位
    置停放車輛，如有任意停放致妨礙其他車輛行進或停放者，
    主管機關、警察機關或停車場經營業得逕行將該車輛移置至
    適當處所」，然此規定僅係賦予主管機關、警察機關或停車
    場經營業者積極排除停車場內妨礙交通秩序、安全之行為，
    以恢復交通秩序及安全，倘若駕駛人有應依據道路交通管理
    處罰條例裁處之違規行為，主管機關依法自應予以舉發，前
    揭停車場法之規定並非排除道路交通管理處罰條例之適用。
    至異議人所提之交通部84年11月28日交路字第048060號函，
    此函釋之內容係針對停車場對於「使用人資格加以限制，且
    未提具有供公眾通行之功能」之情況，認為不屬於道路之範
    疇，然本件停車場並未對使用人資格加以限制且屬供公眾通
    行之處已經本院認定如前，該函釋內容與本案情況不同，自
    無從作為本件認定之依據，異議人顯有誤會。
(四)、綜上所述，異議人違反前述在禁止臨時停車處所停車之違規
    行為，事證明確，堪以認定。
五、綜上所述，本件異議人於上開時、地在劃設有黃色網狀線禁
    止臨時停車之處所違規停車之行為，堪以認定。原處分機關
    依道路交通管理處罰條例第56條第1項第1款及違反道路交通
    管理事件統一裁罰基準表之規定，就異議人前揭違規行為，
    裁處罰鍰900元核無違誤，本件聲明異議為無理由，應予駁
    回。
六、據上論斷，應依道路交通事件處理辦法第18條，裁定如主文
    。
中    華    民    國    100     年    12   月    30   日
                    交通法庭  法  官  林哲瑜
以上正本證明與原本無異。
如不服本裁定，應於裁定送達後5日內向本院提出抗告狀。
中    華    民    國   100    年    12    月    30    日
                              書記官  鍾佩芳